臺灣高等法院刑事裁定
111年度聲字第2945號
聲  請  人  臺灣高等檢察署檢察官
受  刑  人  陳建志


上列聲請人因受刑人數罪併罰有二裁判以上，聲請定其應執行之
刑（聲請案號：臺灣高等檢察署111年度執聲字第1467號），本
院裁定如下：
    主  文
陳建志犯如附表所示各罪所處之刑，應執行有期徒刑拾月，如易
科罰金，以新臺幣壹仟元折算壹日。
    理  由
一、聲請意旨略以：受刑人陳建志因違反商業會計法等罪，先後
    經判決確定如附表，應依刑法第53條、第51條第5款規定，
    定其應執行之刑，爰依刑事訴訟法第477條第1項之規定聲請
    定應執行之刑等語。
二、按裁判確定前犯數罪者，併合處罰之；數罪併罰有二裁判以
    上者，應依刑法第51條之規定定其應執行之刑；宣告多數有
    期徒刑者，於各刑中之最長期以上，各刑合併之刑期以下，
    定其刑期，但不得逾30年，刑法第50條第1項、第53條、第5
    1條第5款分別定有明文。
三、經查：受刑人犯如附表所示之8罪，前經臺灣宜蘭地方法院
    及本院分別判處如附表所示之刑，均經確定在案（聲請書誤
    載部分更正如附表所示），且如附表編號2至8所示之罪均為
    如附表編號1所示之裁判確定前所犯，此有本院被告前案紀
    錄表及上開刑事判決等件在卷可稽。茲檢察官就如附表所示
    各罪所處之刑，聲請合併定應執行刑，本院審核認聲請為正
    當。爰審酌受刑人所犯如附表所示各罪，其中如附表編號2
    至8所示之7罪，均為填製不實會計憑證罪，其犯罪類型、行
    為態樣、手段、動機及所侵害法益均相似，責任非難重複程
    度甚高；而如附表編號1所示之罪，則為妨害投標罪，與上
    開犯罪間犯罪類型、行為態樣、手段、動機及所侵害法益不
    相同，責任非難重複程度較低等情，兼衡受刑人犯如附表編
    號2至8所示之罪，曾經本院110年上訴字第3525號判決判處
    應執行有期徒刑8月確定，並考量受刑人於111年9月19日出
    具之「刑事陳述意見狀」所載請本院審酌受刑人所犯附表各
    編號所示罪行之犯罪時間、情節及關連性、侵害法益等，為
    整體非難評價，並考量比例原則、公平正義之情形，與刑罰
    經濟、刑法定執行刑之恤刑考量等法律規範目的，又受刑人
    已深知悔悟、知所警惕，今後決不輕率行事，望請予以從輕
    量刑，以符合罪刑相當原則，而收懲儆教化之效等意見陳述
    後，就其所犯之罪整體評價其應受非難及矯治之程度，兼衡
    刑罰經濟與公平、比例等原則，定其應執行刑如主文所示，
    並諭知如易科罰金之折算標準。至如附表編號1所示之罪已
    執行完畢部分自不能重複執行，應由檢察官於指揮執行時扣
    除之，此與定應執行之刑之裁定無涉，併予敘明。
據上論斷，應依刑事訴訟法第477條第1項，刑法第53條、51條第
5款、第41條第1項前段、第8項，裁定如主文。
中　　華　　民　　國　　111 　年　　10　　月　　31　　日
                  刑事第二十三庭審判長法　官  許永煌
　　　　　　　　　　　　　　　　　    法　官  黃美文
　　　　　　　　　　　　　　　　　    法　官  雷淑雯
以上正本證明與原本無異。
如不服本裁定，應於收受送達後5日內向本院提出抗告狀。
                                      書記官  林立柏
中　　華　　民　　國　　111 　年　　11　　月　　7 　　日
附表
編            號  1 2 3 罪            名  妨害投標 填製不實會計憑證 填製不實會計憑證 宣     告     刑  有期徒刑3月，如易科罰金，以新臺幣1,000元折算1日 有期徒刑4月，如易科罰金，以新臺幣1,000元折算1日 有期徒刑4月，如易科罰金，以新臺幣1,000元折算1日 犯   罪  日   期  106年3月3日至7日 102年8月間起至103年11月間 102年8月間起至103年11月間 偵查（自訴）機關 年  度   案  號  臺灣宜蘭地方檢察署107年度偵字第868號 臺灣宜蘭地方檢察署109年度偵字第4009號、110年度偵字第1324號 臺灣宜蘭地方檢察署109年度偵字第4009號、110年度偵字第1324號 最  後 事實審 法    院 臺灣宜蘭地方法院 臺灣高等法院 臺灣高等法院  案    號 107年度訴字第118號 110年度上訴字第3525號 110年度上訴字第3525號  判決日期 107年7月17日 111年6月28日 111年6月28日 確  定 判  決 法    院 臺灣宜蘭地方法院 臺灣高等法院 臺灣高等法院  案    號 107年度訴字第118號 110年度上訴字第3525號 110年度上訴字第3525號  確定日期 107年8月15日 111年8月1日 111年8月1日 備            註  臺灣宜蘭地方檢察署107年度執字第2707號 （已執行完畢） 臺灣宜蘭地方檢察署111年度執字第1936號 臺灣宜蘭地方檢察署111年度執字第1936號    編號2至8曾經本院110年度上訴字第3525號判決判處應執行刑有期徒刑8月  

編            號  4 5 6 罪            名  填製不實會計憑證 填製不實會計憑證 填製不實會計憑證 宣     告     刑  有期徒刑4月，如易科罰金，以新臺幣1,000元折算1日 有期徒刑4月，如易科罰金，以新臺幣1,000元折算1日 有期徒刑4月，如易科罰金，以新臺幣1,000元折算1日 犯   罪  日   期  102年8月間起至103年11月間 102年8月間起至103年11月間 102年8月間起至103年11月間 偵查（自訴）機關 年  度   案  號  臺灣宜蘭地方檢察署109年度偵字第4009號、110年度偵字第1324號 臺灣宜蘭地方檢察署109年度偵字第4009號、110年度偵字第1324號 臺灣宜蘭地方檢察署109年度偵字第4009號、110年度偵字第1324號 最  後 事實審 法    院 臺灣高等法院 臺灣高等法院 臺灣高等法院  案    號 110年度上訴字第3525號 110年度上訴字第3525號 110年度上訴字第3525號  判決日期 111年6月28日 111年6月28日 111年6月28日 確  定 判  決 法    院 臺灣高等法院 臺灣高等法院 臺灣高等法院  案    號 110年度上訴字第3525號 110年度上訴字第3525號 110年度上訴字第3525號  確定日期 111年8月1日 111年8月1日 111年8月1日 備            註  臺灣宜蘭地方檢察署111年度執字第1936號 臺灣宜蘭地方檢察署111年度執字第1936號 臺灣宜蘭地方檢察署111年度執字第1936號   編號2至8曾經本院110年度上訴字第3525號判決判處應執行刑有期徒刑8月   

編            號  7 8 9 罪            名  填製不實會計憑證 填製不實會計憑證 (此欄空白) 宣     告     刑  有期徒刑4月，如易科罰金，以新臺幣1,000元折算1日 有期徒刑4月，如易科罰金，以新臺幣1,000元折算1日 (此欄空白) 犯   罪  日   期  102年8月間起至103年11月間 102年8月間起至103年11月間 (此欄空白) 偵查（自訴）機關 年  度   案  號  臺灣宜蘭地方檢察署109年度偵字第4009號、110年度偵字第1324號 臺灣宜蘭地方檢察署109年度偵字第4009號、110年度偵字第1324號 (此欄空白) 最  後 事實審 法    院 臺灣高等法院 臺灣高等法院 (此欄空白)  案    號 110年度上訴字第3525號 110年度上訴字第3525號 (此欄空白)  判決日期 111年6月28日 111年6月28日 (此欄空白) 確  定 判  決 法    院 臺灣高等法院 臺灣高等法院 (此欄空白)  案    號 110年度上訴字第3525號 110年度上訴字第3525號 (此欄空白)  確定日期 111年8月1日 111年8月1日 (此欄空白) 備            註  臺灣宜蘭地方檢察署111年度執字第1936號 臺灣宜蘭地方檢察署111年度執字第1936號 (此欄空白)   編號2至8曾經本院110年度上訴字第3525號判決判處應執行刑有期徒刑8月  (此欄空白)